臺灣新北地方法院民事裁定  
110年度消債聲免字第24號
聲  請  人  洪淑如  
相  對  人
即  債權人  上海商業儲蓄銀行股份有限公司
                      設臺北市○○區○○○路0段000號0樓  至00樓
法定代理人  林志宏  
代  理  人  曹𦓻峸  
相  對  人
即  債權人  國泰世華商業銀行股份有限公司

法定代理人  郭明鑑  
代  理  人  黃怡玲  
相  對  人
即  債權人  玉山商業銀行股份有限公司


法定代理人  黃男州  
代  理  人  朱逸君  
相  對  人
即  債權人  日盛國際商業銀行股份有限公司

法定代理人  郭倍廷  


相  對  人
即  債權人  中國信託商業銀行股份有限公司


法定代理人  利明献  


相  對  人
即  債權人  滙誠第二資管理股份有限公司

法定代理人  莊仲沼  


相  對  人
即  債權人  安泰商業銀行股份有限公司


法定代理人  丁予康  


相  對  人
即  債權人  臺灣銀行股份有限公司

法定代理人  許志文  
代  理  人  呂學斌  
上列債務人因消費者債務清理事件，聲請免責，本院裁定如下：
    主  文
債務人洪淑如應予免責。
    理  由
一、按法院裁定開始清算程序後，債務人有薪資、執行業務所得
    或其他固定收入，扣除自己及依法應受其扶養者所必要生活
    費用之數額後仍有餘額，而普通債權人之分配總額低於債務
    人聲請清算前2年間，可處分所得扣除自己及依法應受其扶
    養者所必要生活費用之數額者，法院應為不免責之裁定；但
    債務人證明經普通債權人全體同意者，不在此限。債務人因
    消費者債務清理條例（下稱消債條例）第133條之情形，受
    不免責之裁定確定後，繼續清償達該條規定之數額，且各普
    通債權人受償額均達其應受分配額時，得聲請法院裁定免責
    ，消債條例第133條、第141條分別定有明文。又消債條例第
    141條之規定乃係為鼓勵債務人利用其薪資、執行業務所得
    或其他固定收入清償債務，以獲得免責，是債務人縱因消債
    條例第133條之情形，受不免責之裁定，如其事後繼續工作
    並清償債務，於清償額達該條所定之數額，且各普通債權人
    受償額均達依該數額應受分配額時，各債權人之債權已獲相
    當程度之清償時，自宜賦予其重建經濟之機會，爰設立消債
    條例第141條之規定給予債務人得聲請法院裁定免責之機會
    ，此觀該條立法理由即明。從而，債務人依消債條例第141
    條規定聲請免責時，法院僅須依債務人是否已清償達消債條
    例第133條規定之數額及各普通債權人受償額是否均達其應
    受分配額為免責與否之認定，無須再斟酌原不免責事由之情
    節及其他一切情狀。
二、本件聲請意旨略以：本院於民國109年1月16日以108年度消
    債職聲免字第129號裁定認定債務人有消債條例第133條之事
    由，裁定不免責後，聲請人已依前開裁定附表所載各普通債
    權人之債權分配，按債權比例繼續清償，並均達其等應受分
    配數額，爰依消債條例第141條規定聲請裁定免責等語。
三、經查：
  ㈠本件聲請人前經本院以106年度消債清字第24號裁定自106年5
    月26日下午4時起開始清算程序，嗣因聲請人之財產不敷清
    償財團費用及財團債務，經本院民事執行處司法事務官於10
    8年6月3日以106年度司執消債清字第57號裁定終止清算程序
    。其後，本院以聲請人有消債條例第133條所定情形，於109
    年1月16日以108年度消債職聲免字第129號裁定不免責，業
    經本院依職權調閱上開消債卷宗查核屬實。本件聲請人依消
    債條例第141條聲請免責，揆諸上開說明，本院自應依聲請
    人是否已清償達消債條例第133條規定之數額，及各普通債
    權人受償額，是否均達其應受分配額為免責與否之認定。
  ㈡次查，聲請人於本院裁定開始清算時起至裁定免責前之期間
    有固定薪資收入，於扣除每月必要生活費用後尚有餘額；又
    聲請人於聲請清算前2年可處分所得金額為新臺幣（下同）3
    64,499元，扣除聲請人於該段期間內必要生活費用支出總額
    305,568元，尚餘58,931元。復依本院司法事務官於106年度
    司執消債清字第57號清算事件程序中製作已確定之債權表，
    有債權人中國信託商業銀行股份有限公司（下稱中信銀行）
    、滙誠第二資產管理股份有限公司（下稱滙誠第二資產公司
    ）、日盛國際商業銀行股份有限公司（下稱日盛銀行）、玉
    山商業銀行股份有限公司（下稱玉山銀行)、國泰世華商業
    銀行股份有限公司（下稱國泰銀行）、上海商業儲蓄銀行股
    份有限公司（下稱上海銀行）、安泰商業銀行股份有限公司
    （下稱安泰銀行）、臺灣銀行股份有限公司（下稱臺灣銀行
    ）等8人，各債權人經確定之債權金額、債權比例如附表所
    示，而本件聲請人之債權人已於上開清算程序中分配受償總
    額共3,391元，是將上開聲請人於聲請清算前2年可處分所得
    金額扣除其於該段期間內必要生活費用支出總額所餘58,931
    元，再扣除債權人已於上開清算程序中分配受償之總額共3,
    391元後，聲請人應再對債權人清償55,540元。本件聲請人
    主張其自受本院108年度消債職聲免字第129號不免責裁定後
    ，已依該裁定附表所載各普通債權人之債權分配，按債權比
    例繼續清償，並均達其等應受分配數額等語，並提出匯款單
    據影本為證（見本院消債聲免字卷第17頁至第18頁反面），
    復經本院於110年12月10日以新北院賢民慈110年度消債聲免
    字第24號函詢債權人中信銀行、滙誠第二資產公司、日盛銀
    行、玉山銀行、國泰銀行、上海銀行、安泰銀行、臺灣銀行
    ，其等陳報債務人自109年2月26日不免責裁定確定後迄今，
    累計清償債務金額分別為256元、6,843元、200元、272元、
    156元、189元、6,198元、42,227元，此有各債權人民事陳
    報狀（見本院消債聲免字卷第23頁、第26頁、第27頁、第30
    頁、第33頁、第36頁、第37頁、第39頁、第42頁、第44頁）
    附卷可參。本院審酌債權人受償金額已達消費者債務清理條
    例第133條所定數額按債權比例計得之分配額所示之金額（
    詳如附表），足認聲請人於受不免責之裁定確定後，繼續清
    償債務，已使全體債權人之受償金額均達其應受分配金額，
    故聲請人依消費者債務清理條例第141條聲請免責，於法並
    無不合，應予准許。
四、綜上所述，本件聲請人前受不免責裁定確定後，已繼續清償
    達消費者債務清理條例第133 條所規定之數額，且各普通債
    權人受償額均達其應受分配額，已符合消費者債務清理條例
    第141 條所定之免責要件，是以聲請人聲請免責，為有理由
    ，應予准許，爰裁定如主文。
中　　華　　民　　國　　111 　年　　5 　　月　　20　　日
                  民事第七庭    法  官  莊哲誠
以上正本係照原本作成。
如不服本裁定，應於裁定送達後10日內，以書狀向本院提出抗告
，並繳納抗告費新臺幣1,000元。
中　　華　　民　　國　　111 　年　　5 　　月　　20　　日
                                書記官  尤秋菊
附表：
編號 債權人 債權總額 （新臺幣） 公告之債權比例 依消債條例第133 條所定數額債權比例計得之分配額（55,540元×公告債權比例，元以下四捨五入） 已受償金額 （新臺幣）  1 中國信託商業銀行股份有限公司 143,805元 0.28％ 156元 256元  2 滙誠第二資管理股份有限公司 6,193,937元 12.14％ 6,743元 6,843元  3 日盛國際商業銀行股份有限公司 90,772元 0.18％ 100元 200元  4 玉山商業銀行股份有限公司 156,874元 0.31％ 172元 272元  5 國泰世華商業銀行股份有限公司 51,106元 0.1％ 56元 156元  6 上海商業儲蓄銀行股份有限公司 83,680元 0.16％ 89元 189元  7 安泰商業銀行股份有限公司 5,602,075元 10.98％ 6,098元 6,198元  8 臺灣銀行股份有限公司 38,699,872元 75.85％ 42,127元 42,227元 總計  51,022,121元 100％ 55,540元 56,340元